臺灣高等法院民事裁定
111年度抗字第1456號
抗  告  人  陳亮慈（原名陳桂英）

相  對  人  兆豐國際商業銀行股份有限公司

法定代理人  張兆順  
上列當事人間強制執行聲明異議事件，抗告人對於中華民國111
年9月21日臺灣桃園地方法院111年度執事聲字第96號裁定提起抗
告，本院裁定如下：
    主  文
抗告駁回。
抗告費用由抗告人負擔。
    理  由
一、本件相對人即債權人執臺灣桃園地方法院90年度執字第1147
    0號債權憑證（下稱系爭執行名義），向原法院聲請就抗告
    人即債務人之財產為強制執行，經原法院111年度司執字第4
    8811號受理在案（下稱系爭執行案件），抗告人以國泰世華
    商業銀行股份有限公司南崁分行帳戶非其所有、系爭執行名
    義之債權業經清償且已罹於消滅時效，相對人多年後才聲請
    執行有違誠信原則等為由，聲明異議，經原法院司法事務官
    裁定駁回異議（下稱事務官處分），抗告人對事務官處分提
    出異議，復經原法院111年度執事聲字第96號裁定駁回其異
    議（下稱原裁定）。抗告人不服，提起本件抗告，抗告意旨
    略以：系爭執行名義之債權早已超過民法第125條、第126條
    規定之請求權時效，且至今近20年之久，伊均未收受相對人
    催繳通知，相對人竟求償近本金4倍之本息，亦有違民法第1
    48條規定之誠信原則，請求廢棄原裁定並撤銷本件執行程序
    等語。　　
二、按當事人或利害關係人，對於執行法院強制執行之命令，或
    對於執行法官、書記官、執達員實施強制執行之方法，強制
    執行時應遵守之程序，或其他侵害利益之情事，得於強制執
    行程序終結前，為聲請或聲明異議，強制執行法第12條第1
    項固有明文規定。惟執行法院專司民事強制執行事務，執行
    事件之債權人有無執行名義所載之請求權，執行法院無審認
    判斷之權。故在強制執行程序中，如涉及私權之爭執，而其
    權益關係未盡明確時，應由當事人另依民事訴訟程序謀求救
    濟，要非強制執行法第12條第1項規定聲明異議程序所能解
    決。查抗告人主張系爭執行名義之債權已罹於消滅時效、相
    對人求償金額違反誠信原則等，不論是否屬實，均係對於本
    件有無消滅或妨礙債權人請求之事由有所爭執，核屬實體權
    利義務關係之事項，參照前述說明，執行法院並無審認判斷
    之權，亦非本件抗告程序所能審究，抗告人應另行提起債務
    人異議之訴或其他民事訴訟以資救濟。從而，原裁定維持事
    務官處分，而駁回抗告人之異議，於法並無不合。抗告意旨
    指摘原裁定不當，聲明廢棄，為無理由，應予駁回。
三、據上論結，本件抗告為無理由，爰裁定如主文。
中　　華　　民　　國　　111 　年　　11　　月　　15　　日
                   民事第二十五庭  
                        審判長法  官  謝碧莉
                              法  官  賴秀蘭
                              法  官  林俊廷  
正本係照原本作成。
本裁定除以適用法規顯有錯誤為理由外，不得再抗告。如提起再
抗告，應於收受送達後10日內委任律師為代理人向本院提出再抗
告狀。並繳納再抗告費新臺幣１千元。
中　　華　　民　　國　　111 　年　　11　　月　　15　　日
　　　　　　　　    　　　　　書記官  高瑞君